【裁判字號】    97,訴,3760
【裁判日期】    971022
【裁判案由】    毒品危害防制條例
【裁判全文】
臺灣臺中地方法院刑事判決              97年度訴字第3760號
公  訴  人  臺灣臺中地方法院檢察署檢察官
被      告  甲○○
                    號
上列被告因毒品危害防制條例案件，經檢察官提起公訴（97年度
毒偵字第4371號），被告就被訴事實為有罪之陳述，經本院合議
庭裁定由受命法官獨任進行簡式審判程序，並判決如下：
    主    文
甲○○施用第一級毒品，累犯，處有期徒刑柒月。
    犯罪事實
一、甲○○前於民國93年間因竊盜案件，經本院以93年度易字第
    1797號及判決判處有期徒刑3 月確定，甫於94年2 月22日執
    行完畢。又於94年間因施用毒品案件，經本院以94年度毒聲
    字第1568號裁定觀察、勒戒後，認無繼續施用傾向，於94年
    12月14日觀察、勒戒執行完畢釋放，經臺灣臺中地方法院檢
    察署檢察官以94年度毒偵字第6184號為不起訴處分確定。詎
    仍不知戒絕毒癮，猶於上開觀察、勒戒執行完畢釋放後5 年
    內，猶基於施用第一級毒品海洛因之犯意，於97年7 月5 日
    中午某時，在其位於臺中縣大雅鄉○○村○○路○ 段301 巷
    18號住處附近之土地公廟，以將第一級毒品海洛因置入針筒
    加水稀釋注射手臂之方式，施用第一級毒品海洛因1 次。嗣
    於97年7 月8 日下午4 時許，因涉嫌竊盜案件為警查獲，並
    經其同意採尿送驗，檢驗結果呈嗎啡陽性反應，始悉上情。
二、案經臺中縣警察局豐原分局報請臺灣臺中地方法院檢察署檢
    察官偵查起訴。
    理  由
一、本件被告甲○○所犯係死刑、無期徒刑、最輕本刑為3 年以
    上有期徒刑以外之罪，其於準備程序就被訴事實為有罪之陳
    述，經本院告知簡式審判程序之旨，並聽取其與檢察官之意
    見後，認無不得或不宜改依簡式審判程序進行之情事，依刑
    事訴訟法第273 條之1 第1 項規定，裁定進行簡式審判程序
    ，合先敘明。
二、上開犯罪事實，業據被告於本院準備程序、審理中坦承不諱
    （見本院卷第11、15頁），且被告於97年7 月8 日下午4 時
    許為員警所採集之尿液，經送檢驗之結果，確呈嗎啡陽性反
    應，有中山醫學大學附設醫院97年7 月17日編號0000000 號
    尿液檢驗報告、臺中縣警察局豐原分局委託鑑定尿液代號與
    真實姓名對照表各1 份附卷可稽（見警卷第9 、10頁）；又
    依文獻記載，施用海洛因後24小時內經由尿液排出之量可達
    使用劑量之80% ，該種毒品於尿液中排出之最長時限，受施
    用劑量、施用方式、個人體質及代謝情況等因素影響，因個
    案而異，一般可檢出之最長時間為海洛因服用後2 至4 天等
    情，業經行政院衛生署管制藥品管理局90年5 月4 日管檢字
    第93902 號函釋明確，顯見被告之自白核與事實相符，應堪
    採信。本案事證明確，被告施用第一級毒品海洛因1 次之犯
    行，洵堪認定。
三、按觀察、勒戒或強制戒治執行完畢釋放後，5 年內再犯毒品
    危害防制條例第10條施用毒品之罪者，應依法追訴，同條例
    第23條第2 項定有明文。本件行完畢。又於94年間因施用毒
    品案件，經本院以94年度聲字第1568號裁定觀察、勒戒後，
    認無繼續施用傾向，於94年12月14日觀察、勒戒執行完畢釋
    放，經臺灣臺中地方法院檢察署檢察官以94年度毒偵字第61
    84號為不起訴處分確定，有臺灣臺中地方法院檢察署刑案資
    料查註紀錄表、全國施用毒品案件紀錄表及臺灣高等法院被
    告前案紀錄表各1 份在卷可參。是被告於上開觀察、勒戒執
    行完畢釋放後，5 年內再犯本件施用毒品之罪，依前開法條
    之規定，應依法追訴，本院自得依法論罪科刑。
四、按海洛因係毒品危害防制條例第2 條第2 項第1 款所稱之第
    一級毒品，不得非法持有、施用。核被告所為，係犯毒品危
    害防制條例第10條第1 項之施用第一級毒品罪。又其持有第
    一級毒品後進而施用，其持有之低度行為，應為施用之高度
    行為所吸收，不另論罪。又被告於93年間因竊盜案件，經本
    院以93年度易字第1797號及判決判處有期徒刑3 月確定，甫
    於94年2 月22日執行完畢，有臺灣臺中地方法院檢察署刑案
    資料查註紀錄表、臺灣高等法院被告前案紀錄表各1 份在卷
    可憑，其於刑之執行完畢後5 年內故意再犯本件有期徒刑以
    上之罪，為累犯，應依刑法第47條第1 項規定，加重其刑。
    爰審酌被告於經觀察、勒戒後，仍未能戒絕其毒癮而再次施
    用毒品，足證前開保安處分措施已難矯治其惡性，惟念其於
    犯罪後坦承犯行及所犯為自戕行為，暨考量其施用毒品之方
    式等一切情狀，量處如主文所示之刑，以示懲儆。
據上論斷，應依刑事訴訟法第273 條之1 第1 項、第299 條第1
項前段，毒品危害防制條例第10條第1 項，刑法第11條前段、第
47條1 項，判決如主文。
本案經檢察官乙○○到庭執行職務。
中    華    民    國    97    年    10    月    22    日
                  刑事第十七庭  法  官  廖純卿
上正本證明與原本無異。
如不服本判決，應於收受送達後10日內向本院提出上訴書狀（應
敘述具體理由並附繕本）。
上訴書狀如未敘述理由，應於上訴期間屆滿後20日內補提理由書
於本院。
                                書記官  童秉三
中    華    民    國    97    年    10    月    22    日
附錄本案論罪科刑法條全文：
毒品危害防制條例第10條
施用第一級毒品者，處 6 月以上 5 年以下有期徒刑。


司法院資訊處製作；財團法人民間司法改革基金會備份。
